臺灣臺中地方法院民事裁定　　　　　　　96年度聲字第1788號
聲　請　人　甲○○
相　對　人　乙○○
上列聲請人聲請返還擔保金事件，本院裁定如下：
    主      文
聲請駁回。
聲請程序費用由聲請人負擔。
    理      由
一、聲請意旨略以：聲請人前遵本院95裁全字第16007號假扣押
    裁定，曾以本院95年度存字第7919號提存事件提存新台幣（
    下同）9萬3000元後執行假扣押，而假扣押裁定亦經本院以
    96年度裁全聲字第493號裁定撤銷確定在案，聲請人於95年5
    月28日以存證信函催告相對人行使權利，迄今未見有何主張
    ，爰依法聲請返還擔保金等語，並提出提存書、假扣押裁定
    、撤銷假扣押裁定暨其確定證明書、存證信函及掛號收件回
    執 (以上均影本)、戶籍謄本各1件為證。
二、按訴訟終結後，供擔保人證明已定20日以上之期間，催告受
    擔保利益人行使權利而未行使，法院應依供擔保人之聲請，
    以裁定命返還其擔保金，民事訴訟法第104條第1項第3款定
    有明文。另依同法第106條，前開規定於其他依法令供訴訟
    上之擔保者，準用之。所謂訴訟終結，在因假扣押所供擔保
    之情形，因該擔保係為保障受擔保利益人因不當假扣押所受
    損害而設，倘執行法院已依假扣押裁定實施假扣押之執行，
    則在供擔保人撤回假扣押之執行前，受擔保利益人所受損害
    仍可能繼續發生，損害額既未確定，自無強令其行使權利之
    理。故在假扣押所供之擔保，供擔保人依民事訴訟法第106
    條準用同法第104條第1項第3款規定，聲請以裁定命返還其
    擔保金之場合，必供擔保人已撤回假扣押執行之聲請，且經
    執行法院撤銷已為之執行處分，始能謂執行程序業已終結，
    而得依民事訴訟法第104條第1項第3款規定行使定期催告之
    權利（最高法院86年度台抗字第53號、85年度抗字第2981號
    裁判意旨參照）。因此，供擔保人於訴訟終結前即定期催告
    受擔保利益人行使權利，自不生催告之效力，受擔保利益人
    即不受該催告之拘束。
三、經查：聲請人依本院95裁全字第16007號裁定以本院95年度
    存字第7919號提存事件提存9萬3千元後，以本院95度執全字
    第6808號執行事件對相對人所有坐落台中市○○區○○段41
    2-12號土地及其上建號1208號，門牌號碼台中市○○○○街
    41號建物實施假扣押並辦理查封登記，本件聲請人於96年5
    28日具狀撤回假扣押之執行，執行法院係同年6月28日囑託
    臺中市中正地政事務所撤銷查封登記，臺中市中正地政事務
    所則於96年7月5日函覆業經辦理登記完畢，且本院係96年6
    月5日依聲請以96年度裁全聲字第493號裁定撤銷假扣押裁定
    ，並於96年6月28日核發確定證明書等情，業經本院調取上
    開卷宗審閱無誤。則觀諸上開所述，聲請人既係於「訴訟終
    結前」即以存證信函定期催告受擔保利益人（相對人）行使
    權利，該存證信函自不生催告之效力，受擔保利益人即不受
    該催告之拘束。綜上所述，聲請人既未能證明其已於「訴訟
    終結後」，定20日以上之期間催告受擔保利益人行使權利，
    本件與民事訴訟法第104條第1項第3款所定之要件即不相符
    ，聲請人之聲請於法不合，應予駁回。
四、依民事訴訟法第95條、第78條裁定如主文。
中　　華　　民　　國　　96　　年　　7 　　月　　27　　日
                  民事第二庭  法  官  林慧貞
正本係照原本作成。
如對本裁定不服，應於裁定送達後10日內向本院提出抗告狀（須
附繕本），並繳納抗告裁判費新臺幣1,000元。
中　　華　　民　　國　　96　　年　　7 　　月　　27　　日
                              書記官
